臺灣高雄地方法院民事裁定　
111年度小上字第30號
上  訴  人  蕭素芳  
被上訴人    上頂至善大樓管理委員會

法定代理人  黃敏昇  
上列當事人間請求給付管理費事件，上訴人對於民國（下同）11
1年2月10日本院高雄簡易庭110年度雄小字第2380號小額訴訟判
決（下稱原判決）提起上訴，本院裁定如下：
    主      文
上訴駁回。
第二審訴訟費用新臺幣（下同）1,500元由上訴人負擔。
    事實及理由
一、按對於小額訴訟第一審判決之上訴，非以其違背法令為理由
    不得為之，民事訴訟法第436 條之24第2 項定有明文。而依
    同法第436 條之32第2 項規定：第468 條、第469 條第1 款
    至第5 款之規定，於小額事件之上訴程序準用之。又同法第
    436 條之25規定，小額程序之上訴狀內應記載上訴理由，表
    明原判決所違背之法令及其具體內容；依訴訟資料可認原判
    決有違背法令之具體事實。則當事人如以原審判決有不適用
    法規或適用法規不當為上訴理由時，其上訴狀或理由書應有
    具體之指摘，並揭示該法規之條項或其內容，若係成文法以
    外之法則，應揭示該法則之旨趣，倘為司法院現尚有效及大
    法官會議之解釋，則應揭示該解釋之字號或其內容，始為合
    法。次按民事訴訟法第436 條之32第2 項準用同法第444 條
    ，上訴不合法者，第二審法院應以裁定駁回之。
二、上訴意旨略以：㈠被上訴人第25屆管委會主委謝逸光於111年
    1月24日卸任，111年1月25日開庭，新任主委黃敏昇並未變
    更法定代理人並表示願意承受訴訟，原判決法官不理會上訴
    人異議，逕為宣布辯論終結，顯為草率。㈡110年12月15日開
    庭，原判決法官命被上訴人提出其主張上訴人每月應繳3,40
    0元管理費（計算式：50元/坪×66坪+100元=3,400元）之上
    頂至善大樓（下稱系爭大樓）會議紀錄，被上訴人竟稱自86
    年間系爭大樓成立管理委員會即依此標準收費，從未調整等
    等。但被上訴人所陳明顯錯誤，原判決法官未就被上訴人所
    陳徵詢上訴人意見，無視被上訴人提不出會議紀錄就相信被
    上訴人片面之詞。且上訴人沒表示意見，是在等被上訴人的
    證據及法官的確認，原判決法官逕為判決，實為草率，明顯
    違反證據法則。因被上訴人違法亂紀，造成管理費1百多萬
    元的損失，上訴人繳納管理費的義務應建立在被上訴人善盡
    管理人責任上，被上訴人違法動支管理費，反而要求上訴人
    盡義務，實為無理，一審判決顯為偏頗，因此依據民事訴訟
    法第436條之24第1項、第2項提起本件上訴，請求法院判決
    ：原判決就上訴人敗訴部分均廢棄，上開被廢棄部分被上訴
    人之訴駁回；第一、二審訴訟費用由被上訴人負擔。
三、經調查，上訴人上開上訴理由並無具體指摘原判決違背法令
    之法規條項及其內容，雖表示原判決違反證據法則，也無表
    明該證據法則之旨趣、內涵，所為上訴明顯不合法定程式。
    再者，當事人之法定代理人之代理權消滅者，訴訟程序在取
    得訴訟能力之本人承受其訴訟以前當然停止；此於有訴訟代
    理人時不適用之，民事訴訟法第170 條、第173 條分別著有
    明文。被上訴人起訴時之法定代理人為謝逸光，嗣於本件訴
    訟繫屬後，被上訴人於111 年1 月18日公告選任新法定代理
    人為黃敏昇，兩造雖對新法定代理人之職務任期生效日期尚
    有爭執，然因被上訴人先前既已合法委任林川混為訴訟代理
    人，依前揭意旨，被上訴人之新法定代理人縱已任期生效，
    被上訴人訴訟代理人之於原判決辯論終結時訴訟代理權亦不
    因而消滅，本件訴訟自不生當然停止之效力，一併敘明之。
四、衡諸首揭說明，上訴人之上訴於法不合且無法補正，應予裁
    定駁回。且於小額訴訟之上訴程序，法院為訴訟費用之裁判
    時，應確定其費用額，民事訴訟法第436 條之19第1 項、第
    436條之32第1 項規定甚明，因此，本件第二審訴訟費用為1
    ,500 元，應由上訴人負擔，併予確定如主文第2 項所示。
五、據上論結，本件上訴為不合法，依民事訴訟法第436 條之32
    第1 、2 項、第436 條之19第1 項、第444 條第1 項、第95
    條、第78條，裁定如主文。
中　　華　　民　　國　　111 　年　　4 　　月　　8 　　日
                  民事第八庭  審判長法　官　  洪培睿
                                    法  官　  鄭峻明
                                    法　官　  黃宣撫
以上正本係照原本作成。
本裁定不得抗告。
中　　華　　民　　國　　111 　年　　4 　　月　　8 　　日
                                    書記官    涂文豪